臺灣板橋地方法院刑事判決　　　　　　　　　　　　　九十一年度易字第七五九號
　　公　訴　人　臺灣板橋地方法院檢察署檢察官
　　被　　　告　甲○○
右列被告因賭博案件，經檢察官聲請簡易處刑（九十一年度偵字第一二六三號），本
院板橋簡易庭審理結果，認不宜簡易判決處刑，簽請移
，本院判決如左：
    主  文
甲○○共同違反未依電子遊戲場業管理條例規定辦理營利事業登記者，不得經營電子
遊戲場之規定，處拘役伍拾日，如易科罰金，以銀元參佰元即新臺幣玖佰元折算壹日
。扣案如附表所示之物（含編號一所示賭博機具之ＩＣ板共計參片）均沒收。
    事  實
一、甲○○明知未依電子遊戲場業管理條例規定，辦理營利事業登記，不得經營電子
    遊戲場業，竟未依上開條例規定辦理營利事業登記，與綽號「大東」之不詳真實
    姓名成年男子，基於經營電子遊戲場業及賭博之概括犯意聯絡，由綽號「大東」
    者提供電動賭博機金銀豹二台、威盛一台等共三台，自民國（下同）九十年十二
    月二十日起，擺設於由甲○○在台北縣板橋市○○○路十號所經營公眾得出入之
    超商內，以上開電動賭博機連續與不特定之顧客賭博財物，如賭客以新台幣（下
    同）十元硬幣為賭注，中彩則得有倍數不等之現金，如未中時則賭資均歸甲○○
    與「大東」所有均分。迨於九十年十二月二十七日下午二十時三十分許，為警當
    場查獲，並扣得上開賭博機具三台（含ＩＣ板三片）、賭資一千六百五十元。
二、案經台北縣政府警察局海山分局報請台灣板橋地方法院檢察署檢察官偵查後聲請
    簡易判決處刑。
    理  由
一、訊據被告甲○○對於上開犯行供承不諱，並有如事實欄所示之賭博機具三台（含
    ＩＣ板共計三片）、賭資一千六百五十元扣案可佐，被告之自白與事實相符，本
    件事證明確，被告之犯行，堪以認定，應依法論科。
二、按未依電子遊戲場業管理條例規定辦理營利事業登記者，不得經營電子遊戲場業
    ，違反者應予處罰，電子遊戲場業管理條例第十五條、第二十二條分別定有明文
    ，依同條例第四條第一項規定：本條例所稱電子遊戲機，指利用電、電子、電腦
    、機械或其他類似方式操縱，以產生或顯示聲光影像、圖案、動作之遊樂機具，
    或利用上述方式操縱鋼珠或鋼片發射之遊樂機，但未具影像、圖案，僅供兒童騎
    乘者，不包括在內；雖同條例第四條第二項規定電子遊戲機不得有賭博或妨害風
    化之設計或裝置，並分類為益智類、鋼珠類及娛樂類。然此規定僅係就電子遊戲
    機不得有賭博或妨害風化之設計及裝置，非謂有賭博之設計及裝置即非屬電子遊
    戲機；再中央主管機關經濟部依電子遊戲場業管理條例第四條第三項規定訂定之
    電子遊戲機分類標準第二條第三款第三目所定之娛樂類電子遊戲機係「其操作結
    果具射倖性，且所得之分數得作為兌換獎品之憑證或作為轉押注使用者屬之」，
    此即與一般所謂「電動賭博機具」特徵相符，足見電子遊戲場業管理條例第四條
    並未認有賭博之設計及裝置之電子遊戲機，非屬電子遊戲機；如認賭博性電子遊
    戲機非屬電子遊戲場業管理條例所稱之電子遊戲機，則必產生未依電子遊戲場業
    管理條例規定辦理營利事業登記者，設置經中央主管機關評鑑分類及公告之電子
    遊戲機時，應依電子遊戲場業管理條例第二十二條論罪科刑，而設置賭博性電子
    遊戲機供人賭博時，反不得依電子遊戲場業管理條例論罪科刑之不公平現象，當
    非電子遊戲場業管理條例係以維護社會安寧、善良風俗、公共安全及國民身心健
    康之立法本旨，因此，如上所述，公訴人以本案係設置供不特定人為賭博者，非
    供益智娛樂之用，認為被告未違反該條例第十五條之規定，自無同條例第二十二
    條規定之適用一節，容或誤會，惟此部分與原聲請簡易判決處刑部分，具有裁判
    上一罪之關係，本院自應併為審理。
三、被告甲○○未依電子遊戲場業管理條例辦理營利事業登記，在上址非法經營電子
    遊戲場業，並以其所擺設電子遊戲機具作為賭具，而為賭博財物之行為，核其所
    為，係電子遊戲場業管理條例第二十二條之罪【即違反同條例第十五條之規定】
    及刑法第二百六十六條第一項之在公眾得出入之場所賭博財物罪；被告與「大東
    」之成年男子間，對於上開犯行之實施互有犯意聯絡及行為分擔，均為共同正犯
    。被告先後多次在公眾得出入之場所賭博財物之行為，時間緊接，所犯犯罪構成
    要件亦復相同，顯係基於概括之犯意反覆而為，為連續犯，應依刑法第五十六條
    規定論以一罪，並加重其刑；所犯上開二罪間，有方法結果之牽連關係，為牽連
    犯，應依刑法第五十五條後段規定，從一重之電子遊戲場業管理條例第二十二條
    之罪處斷（最高法院九十年度臺非字第二三七號判決意旨參照）。爰審酌被告擺
    放電子遊戲賭博機具，與他人賭博財物，藉以從中獲取不法利益，助長社會僥倖
    心理，並參酌被告之犯罪手段、所生危害、犯罪後坦承犯行之態度等一切情狀，
    量處如主文所示之刑，並諭知易科罰金之折算標準。扣案如附表編號一所示之賭
    博機具三台（含ＩＣ板共計三塊），係當場賭博之器具，編號二所示之金錢則係
    賭檯之財物，應依刑法第二百六十六條第二項之規定，不問屬於犯人與否，均應
    宣告沒收之。
四、又本案本院認定之犯罪事實顯與檢察官據以求處罪刑之事實不符，而有刑事訴訟
    法第四百五十一條之一第四項第二款前段之情形，是程序上，應依同法第四百五
    十二條規定，改依通常程序審理，附此敘明。
據上論斷，應依刑事訴訟法第四百五十二條、第四百五十一條之一第四項第二款前段
、第二百九十九條第一項前段、電子遊戲場業管理條例第二十二條、刑法第十一條前
段、刑法第二十八條、第二百六十六條第一項、第五十五條、第二百六十六條第二項
、第四十一條第一項前段，罰金罰鍰提高標準條例第一條前段、第二條，現行法規所
定貨幣單位折算新臺幣條例第二條，判決如主文。
本案經檢察官游鉦添到庭執行職務。
中      華      民      國    九十一    年      四      月      十      日
                                  臺灣板橋地方法院刑事第五庭
                                          法  官  林  錫  凱
右正本證明與原本無異
如不服本判決，應於判決送達後十日內，向本院提出上訴狀。
                                          書記官  林  兆  嘉
中      華      民      國    九十一    年      四      月     十一     日
附錄本案論罪科刑法條全文
中華民國刑法第二百六十六條
在公共場所或公眾得出入之場所賭博財物者，處一千元以下罰金。但以供人暫時娛樂
之物為賭者，不在此限。
當場賭博之器具與在賭檯或兌換籌碼處之財物，不問屬於犯人與否，沒收之。
電子遊戲場業管理條例第二十二條
違反第十五條規定者，處行為人一年以下有期徒刑、拘役或科或併科新臺幣五十萬元
以上二百五十萬元以下罰金。
   附    表
┌───┬─────────────────┬────────────┐
│ 編號 │ 扣  案   物                    │沒  收  法  條          │
├───┼─────────────────┼────────────┤
│  一  │金銀豹二台、威盛一台（含IC板三塊）│刑法第二百六十六條第二項│
├───┼─────────────────┼────────────┤
│  二  │賭資一千六百五十元                │同右                    │
└───┴─────────────────┴────────────┘
